【裁判字號】    89,上訴,649
【裁判日期】    890523
【裁判案由】    偽造文書等
【裁判全文】
臺灣高等法院刑事判決                            八十九年度上訴字第六四九號
    上  訴  人
    即  被  告  甲○○
右上訴人即被告因偽造文書等案件，不服臺灣板橋地方法院八十八年度訴字第四五九
號，中華民國八十八年十二月九日第一審判決（起訴案號：臺灣板橋地方法院檢察署
八十八年度偵緝字第四七號，移請併辦案號：八十八年度偵字第六四六０號）提起上
訴，本院判決如左：
    主  文
上訴駁回。
甲○○緩刑參年。
    事  實
一、甲○○係設於臺北縣新莊市○○路七四六巷四十三號永田企業行之負責人，為商
    業會計法、商業登記法規定之商業負責人，亦為從事業務之人，明知附表壹所示
    紀玉美等貳拾玖人，於民國〔下同〕八十五年間，並未在永田企業行服務受領『
    薪津』及『伙食津貼』，為逃漏永田企業行八十五年度應納營利事業所得稅，竟
    於八十六年二月二十日至同年三月底間某日，在不詳地點，囑吳麗山〔男，民國
    ○○○年○月○○日生，身分證統一編號：Ｚ000000000號，未據起訴
    〕『幫忙』蒐集『所得人』以供辦理永田企業行營利事業所得稅結算申報相關事
    宜，吳麗山乃『幫忙』提供附表壹所示紀玉美等貳拾玖人之姓名、身分證統一編
    號，並均加記「200000」〔即新台幣貳拾萬元〕字樣之文書壹件交付甲○○，甲
    ○○乃於上址，接續執不詳姓名之人偽造附表壹所示「紀玉美」等貳拾玖人之印
    章偽造附表壹所示印文、偽載附表壹所示內容，作成八十五年度永田企業行『全
    年薪津及扣繳明細表』〔附受領人簽章欄〕，並據之開立附表貳所示之各類所得
    扣繳暨免扣繳憑單，將之虛計為八十五年度營業成本，並將此不實之事項載入業
    務上作成之永田企業行八十五年度營利事業所得稅結算申報書，持以行使，向財
    政部臺灣省北區國稅局新莊稽徵所辦理結算申報，足以生損害於紀玉美等二十九
    人暨稅捐稽徵機關核課稅捐之正確性，以此詐術逃漏永田企業行八十五年度應納
    營利事業所得稅新台幣〔下同〕伍萬陸仟零捌拾伍元。
二、案經財政部臺灣省北區國稅局新莊稽徵所函請臺灣板橋地方法院檢察署檢察官偵
    查起訴及同署檢察官移送併案審理〔八十八年度偵字第六四六０號〕。
    理  由
一、訊據被告甲○○，矢口否認犯罪，辯稱：「我的工程都是給吳麗山包的，吳麗山
    再報給我資料來報稅，我沒找到資料才被起訴的」〔參見原審卷第一七七頁、本
    院調查及審理筆錄〕、「我不知〔紀玉美等人是否在我處工作〕」、「有〔報紀
    玉美等人的所得稅〕」〔參見原審卷第一七八頁〕、「是吳麗山給我資料來報稅
    」〔參見原審卷第一八四頁、本院調查及審理筆錄〕、「〔紀玉美等人〕都是吳
    麗山請的，錢也是我給吳〔麗山〕的，我不是包他工程，他〔吳麗山〕是點工，
    點工的意思是他〔吳麗山〕沒有包我工程」、「我共報了二十幾人」〔參見原審
    卷第一三０頁〕、「我沒有請那些人〔指紀玉美等人〕，那些人是吳麗山請的，
    我工程是包給吳〔麗山〕，要他拿發票，但吳拿了二十九人的工資表來給我報的
    」〔參見原審卷第十六頁、本院調查及審理筆錄〕等。
二、惟查：
〔一〕右揭事實，業據證人吳麗山於原審結證明確〔參見原審卷第一三五頁至第一三
      七頁〕，核與被害人黃周碧鳳、林勇信、黎英華、薛宗昌、林柏廷、紀玉美於
      偵訊時指述被害情節〔參見八十七年度偵字等一五０一０號卷第五十二頁反面
      、第五十八頁正、反面〕，互核相符，並有附表壹、貳所示文件〔所在卷頁見
      附表壹、貳備註欄〕及紀玉美、林勇信、林柏廷、黃周碧鳳、黎英華、薛宗昌
      、李福財、蕭博文、陳麗秋、鄭雅文之檢舉書各一件〔參見八十七年度偵字第
      一五０一０卷第四、九、二十二、二十三、二十七、三十、三十四、三十五、
      三十六頁、八十八年度偵字第六四六０號卷第四、十一、十六、十八頁〕、被
      告提出吳麗山交付紀玉美等二十九人之『工資表』原本〔附原審卷第十七頁〕
      、財政部臺灣省北區國稅局新莊稽徵所八十八年八月二十五日北區國稅新莊審
      第八八０００八二二八九號函〔附原審卷第一五五頁、第一五六頁〕、同所八
      十八年九月七日北區國稅新莊審第八八００００七二六九號函〔附原審卷第一
      六八頁〕等，足資佐證。
〔二〕查證人吳麗山於原審結證稱：「我作鐵工」、「徐先生〔指被告〕收入太多，
      要我及我的太太、還有我的朋友的身分證給他〔指被告〕報〔所得〕」、「沒
      有〔為被告工作〕，我是作鐵工，工作性質不同」、「〔原審卷第十七頁附『
      工資表』〕是的〔是我給甲○○的〕，這貳拾玖人有的是我給的，有的是我朋
      友拿給我的」〔參見原審卷第一三六頁〕、「〔這貳拾玖人〕沒有〔在甲○○
      那工作〕，是徐〔永田〕說他的所得稅報不夠〔過〕，要我給他報」、「〔『
      工資表』上貳拾玖人〕沒有〔向甲○○領過錢〕，也沒有在徐〔永田〕那邊工
      作」〔參見原審卷第一三七頁〕，與被害人黃周碧鳳、林勇信、黎英華、薛宗
      昌、林柏廷、紀玉美於偵訊時指述被害情節〔參見八十七年度偵字等一五０一
      ０號卷第五十二頁反面、第五十八頁正、反面〕暨紀玉美、林勇信、林柏廷、
      黃周碧鳳、黎英華、薛宗昌、李福財、蕭博文、陳麗秋、鄭雅文之檢舉書載述
      情節〔參見八十七年度偵字第一五０一０卷第四、九、二十二、二十三、二十
      七、三十、三十四、三十五、三十六頁、八十八年度偵字第六四六０號卷第四
      、十一、十六、十八頁〕，互核均相符，並有被告提出吳麗山交付紀玉美等二
      十九人之『工資表』原本〔附原審卷第十七頁〕足佐，堪認附表壹所示紀玉美
      等貳拾玖人於八十五年間根本未在被告甲○○所營永田企業行工作，亦未曾向
      被告甲○○受領『薪津』、『伙食津貼』。被告執前情置辯，為犯後飾卸之詞
      。
〔三〕按「納稅義務人應於每年二月二十日起至三月底止，填具結算申報書，向該管
      稽徵機關，申報其上一年度內構成綜合所得總額或營利事業收入總額之項目及
      數額，以及有關減免、扣除之事實，並應依其全年應納稅額減除暫繳稅額、尚
      未抵繳之扣繳稅額及可扣抵稅額，計算其應納之結算稅額，於申報前自行繳納
      。」，為行為時施行有效之所得稅法〔民國八十年十二月三十日修正公布同日
      施行〕第七十一條第一項前段明定〔現行所得稅法第七十一條第一項同旨〕，
      審酌證人吳麗山結證稱：「是徐〔永田〕說他的所得稅報不夠〔過〕，要我給
      他報」、「〔『工資表』上貳拾玖人〕沒有〔向甲○○領過錢〕，也沒有在徐
      〔永田〕那邊工作」〔參見原審卷第一三七頁〕等情，推見被告係於結算申報
      期間即八十六年二月二十日起至三月底間某日，為事實欄所示犯行。
〔四〕查被害人黃周碧鳳、林勇信、黎英華、薛宗昌、林柏廷、紀玉美於偵訊時，就
      公訴人提示附表壹所示「全年薪津及扣繳明細表」上之印文相質時，均答稱：
      「我們都沒有蓋印章」、「不是我的圖章」〔參見八十七年度偵字等一五０一
      ０號卷第五十二頁反面、第五十八頁正、反面〕，與證人吳麗山結證前情相符
      ，並有「全年薪津及扣繳明細表」足佐，堪認「全年薪津及扣繳明細表」上『
      簽章』欄如附表壹所示『黃周碧鳳』、『林勇信』、『黎英華』、『薛宗昌』
      、『林柏廷』、『紀玉美』等印文，均係被告偽造。又附表壹所示人員，均未
      在被告所營永田企業行工作、亦未曾受領『薪津』、『伙食津貼』，業見前述
      ，參酌證人吳麗山結證稱：「是徐〔永田〕說他的所得稅報不夠〔過〕，要我
      給他報」，據此推見，被告將附表壹所示之人作成「全年薪津及扣繳明細表」
      僅為便於開立各類所得扣繳暨免扣繳憑單，俾辦理當年度營利事業所得稅結算
      申報，據之推見「全年薪津及扣繳明細表」上如附表壹所示其餘人員之印文，
      亦係被告偽造。
〔五〕按「工資表〔或工資發放單、薪津表、全年薪津及扣繳明細表〕」為行為時施
      行有效之商業會計法〔八十四年五月十九日修正公布〕第十四條第三款所定之
      原始憑證，即「由商業『本身』自行製存之內部憑證」〔現行商業會計法第十
      六條第三款同旨，商業通用會計制度規範則明定「內部憑證─由商業本身自行
      製存者，如請購單、驗收單、『工資表』等」〕，於商業之「工資表〔或工資
      發放單、薪津表〕」『另列』具領人「蓋章」或「印章」或「領款人蓋章」欄
      ，則具領人於該欄內蓋章，即表示領取該薪（工）資，是該薪（工）資表即兼
      具有收據之性質，即屬刑法第二百十條所定之私文書〔最高法院八十四年度台
      上字第一七四０號判決意旨參照〕。「各類所得扣繳暨免扣繳憑單」乃商業會
      計法規定之「原始憑證」〔最高法院八十七年度台上字第五六七號判決意旨參
      照〕，亦屬商業會計憑證之一種。商業負責人，明知工資不實，而據以填載不
      實之「工資表〔或工資發放單、薪津表、全年薪津及扣繳明細表〕」〔不含於
      簽章欄偽造印文署押〕、「各類所得扣繳暨免扣繳憑單」，自應成立修正前商
      業會計法第六十六條第一款之罪〔現行商業會計法第七十一條第一款〕。
〔六〕被告虛列附表貳所示紀玉美等貳拾玖人八十五年度受領永田企業行薪資所得，
      每人貳拾萬元，合計伍佰捌拾萬元，核計逃漏八十五年度營利事業所稅伍萬陸
      仟零捌拾伍元，有財政部臺灣省北區國稅局新莊稽徵所八十八年八月二十五日
      北區國稅新莊審第八八０００八二二八九號函〔附原審卷第一五五頁、第一五
      六頁〕、同所八十八年九月七日北區國稅新莊審第八八００００七二六九號函
      〔附原審卷第一六八頁〕足資佐證。
〔七〕又被告供稱「〔附表壹所示紀玉美等人之『印章』〕印章是吳某〔指吳麗山給
      我的」〔參見原審卷第一八０頁〕，復無證據證明被告偽造紀玉美等人之印章
      ，爰不推究其此部份刑責。
〔八〕本件事證明確，被告之右開犯行，堪予認定。
二、核被告所為，係犯刑法第二百十六條、第二百十條之行使偽造私文書罪、第二百
    十六條、第二百十五條之行使業務上登載不實之文書罪、修正前商業會計法第六
    十六條第一款之罪、稅捐稽微法第四十七條第三款、第四十一條之罪。於商業之
    「工資表〔或工資發放單、薪津表、全年薪津及扣繳明細表〕」『另列』具領人
    「蓋章」或「印章」或「領款人蓋章」欄偽造印文，即表示領取該薪〔工〕資，
    偽造印文即係偽造具收據性質之私文書，偽造私文書之低度行為為行使偽造私文
    書之高度行為所吸收，業務上登載不實文書之低度行為為行使業務上登記不實文
    書之高度行為所吸收，均不另論罪。其接續以一行為偽造附表壹所示之全年薪津
    及扣繳明細表〔不含受領人簽章部份〕、附表貳所示之扣繳憑單，僅成立單純一
    罪，且係以一行為觸犯數罪名  有同種想像競合犯之關係，應從一重之修正前商
    業會計法第六十六條第一款之罪處斷。被告以一行使行為行使偽造私文書及業務
    上登載不實之文書，亦有想像競合犯之關係，應從一重之行使偽造私文書罪處斷
    。所犯行使偽造私文書罪、修正前商業會計法第六十六條第一款之罪、稅捐稽微
    法第四十七條第三款、第四十一條之罪，有方法結果之牽連關係，從一重之行使
    偽造私文書罪處斷。起訴書犯罪事實欄已敘及被告虛偽登載紀玉美、林勇信、林
    柏廷、黃周碧鳳、黎英華、薛宗昌每人所得貳拾萬元，並於證據及所犯法條欄指
    上情為「偽造薪資底冊」，起訴之真意，應指將不實之事項登載於附表壹所示「
    全年薪津及扣繳明細表」〔含偽造簽章欄之印文〕。被告所為附表壹、貳所示關
    於紀玉美、林勇信、林柏廷、黃周碧鳳、黎英華、薛宗昌等人『外』之其餘犯行
    ，起訴書雖未敘及，惟與起訴部份有實質上一罪之關係，為起訴效力所及，本院
    自得併予審究。又被告於行為後，商業會計法業於八十七年十月二十九日修正公
    布，同日施行，比較現行商業會計法第七十一條第一款及修正前商業會計法第六
    十六條第一款，以舊法有利於被告，自當適用修正前商業會計法第六十六條第一
    款。又被告係『永田企業行』之負責人，並非公司法規定之公司負責人，就所犯
    違反稅捐稽徵法部份，起訴書認係觸犯稅捐稽徵法第四十七條第『一』款、第四
    十一條之罪，尚有未洽。原審依據修正前商業會計法第六十六條第一款，稅捐稽
    微法第四十七條第三款、第四十一條，刑法第二條第一項但書、第十一條前段、
    第二百十六條、第二百十條、第二百十五條、第五十五條、第二百十九條，罰金
    罰鍰提高標準條例第一條前段，並審酌被告犯罪之動機、目的、手段、所生損害
    及犯罪後之態度等一切情狀，量處被告有期徒刑捌月。就偽造如附表壹所示印文
    ，並依法諭知沒收。其認事用法俱無不合，量刑亦稱允洽。被告猶執陳詞上訴，
    指摘原判決不當，為無理由，其上訴應予駁回。另查被告於本院審理中已有羞愧
    悔悟之心，並已全數補繳所漏之稅額，有繳款書足稽（附於原審卷第一六六頁）
    ，並查被告前未曾受任何有期徒刑以上刑之宣告，此有臺灣高等法院檢察署刑案
    紀錄簡覆表一份附卷可憑，其經此教訓，自當知所惕勉而無再犯之虞，本院綜核
    各情認對被告所宣告上開之有期徒刑以暫不執行為適當，爰併予宣告緩刑參年，
    以啟自新。
三、據上論斷，應依刑事訴訟法第三百六十八條，刑法第七十四條第一款，判決如主
    文。
本案經檢察官沈明倫到庭執行職務。
中     華     民     國    八十九   年       五       月    二十三      日
                            臺灣高等法院刑事第九庭
                                審判長法  官  李  文  成
                                      法  官  官  有  明
                                      法  官  周  盈  文
右正本證明與原本無異。
如不服本判決應於收受送達後十日內向本院提出上訴書狀，其未敘述上訴之理由者並
得於提起上訴後十日內向本院補提理由書（均須按他造當事人之人數附繕本）。
                                      書記官  余  姿  慧
中     華     民     國    八十九   年       五       月     二十四     日
附錄：本判決論罪科刑法條全文
刑法第二百十條：
偽造、變造私文書，足以生損害於公眾或他人者，處五年以下有期徒刑。
刑法第二百十五條：
從事業務之人，明知為不實之事項，而登載於其業務上作成之文書，足以生損害於公
眾或他人者，處三年以下有期徒刑、拘役或五百元以下罰金。
刑法第二百十六條：
行使第二百十條至第二百十五條之文書者，依偽造、變造文書或登載不實事項或使登
載不實事項之規定處斷。
修正前商業會計法第六十六條：
商業負責人，主辦及經辦會計人員，有左列各款情事之一者，處五年以下有期徒刑拘
役或一萬元以下罰金：
    一、以明知為不實之事項，而填製會計憑證或記入帳冊者。
    二、故意使應保存之會計憑證帳簿報表滅失毀損者。
    三、意圖不法之利益，而變造會計憑證，帳簿報表內容，或撕毀其頁數者。
稅捐稽徵法第四十一條：
納稅義務人以詐術或其他不正當方法逃漏稅捐者，處五年以下有期徒刑、拘役或科或
併科新臺幣六萬元以下罰金。
稅捐稽徵法第四十七條：
本法關於納稅義務人、扣繳義務人及代徵人應處徒刑之規定，於左列之人適用之：
  一、公司法規定之公司負責人。
  二、民法或其他法律規定對外代表法人之董事或理事。
  三、商業登記法規定之商業負責人。
  四、其他非法人團體之代表人或管理人。
附表壹：
┌──┬───┬───────────┬─────────┬──────┐
│編號│所得人│全年薪資及扣繳明細表記│偽  造  之  印  文│備        註│
│    │姓  名│載內容                │                  │            │
│    │      │  │                  │            │
├──┼───┼───────────┼─────────┼──────┤
│一  │紀玉美│自八十五年一月迄同年十│『紀玉美』，按月壹│影本見八十七│
│    │      │二月按月受領『薪津』壹│枚，加合計欄壹枚，│年度偵字第一│
│    │      │萬陸仟伍佰元、『伙食津│計壹拾枚。      │五０一０號卷│
│    │      │貼』壹仟捌佰元，合計全│                  │第四十一頁。│
│    │      │年受領『薪津』貳拾萬元│                  │            │
│    │      │，『伙食津貼』貳萬壹仟│                  │            │
│    │      │陸佰元。              │                  │            │
├──┼───┼───────────┼─────────┼──────┤
│二  │林勇信│仝                  右│『林勇信』，按月壹│影本見同右卷│
│    │      │                      │枚，加合計欄壹枚，│第三十九頁。│
│    │      │                      │計壹拾枚。      │            │
├──┼───┼───────────┼─────────┼──────┤
│三  │林柏廷│仝                  右│『林柏廷』，按月壹│影本見同右卷│
│    │      │                      │枚，加合計欄壹枚，│第三十九頁。│
│    │      │                      │計壹拾枚。      │            │
├──┼───┼───────────┼─────────┼──────┤
│四  │黃周碧│仝                  右│『黃周碧鳳』按月壹│影本見同右卷│
│    │鳳    │                      │枚，加合計欄壹枚，│第四十一頁。│
│    │      │                      │計壹拾枚。      │            │
├──┼───┼───────────┼─────────┼──────┤
│五  │黎英華│仝                  右│『黎英華』，按月壹│影本見同右卷│
│    │      │                      │枚，加合計欄壹枚，│第四十二頁。│
│    │      │                      │計壹拾枚。      │            │
├──┼───┼───────────┼─────────┼──────┤
│六  │薛宗昌│仝                  右│『薛宗昌』，按月壹│影本見同右卷│
│    │      │      │枚，加合計欄壹枚，│第四十頁。  │
│    │      │                      │計壹拾枚。      │            │
├──┼───┼───────────┼─────────┼──────┤
│七  │李福財│仝                  右│『李福財』，按月壹│影本見同右卷│
│    │      │                      │枚，加合計欄壹枚，│第三十八頁。│
│    │      │                      │計壹拾枚。      │            │
├──┼───┼───────────┼─────────┼──────┤
│八  │蕭博文│仝                  右│『蕭博文』，按月壹│影本見同右卷│
│    │      │                      │枚，加合計欄壹枚，│第三十九頁。│
│    │      │                      │計壹拾枚。      │            │
├──┼───┼───────────┼─────────┼──────┤
│九  │陳麗秋│仝                  右│『陳麗秋』，按月壹│影本見同右卷│
│    │      │                      │枚，加合計欄壹枚，│第三十八頁。│
│    │      │                      │計壹拾枚。      │    │
├──┼───┼───────────┼─────────┼──────┤
│十  │鄭雅文│仝                  右│『鄭雅文』，按月壹│影本見同右卷│
│    │      │                      │枚，加合計欄壹枚，│第四十二頁。│
│    │      │                      │計壹拾枚。      │            │
├──┼───┼───────────┼─────────┼──────┤
│十一│何美秀│仝                  右│『何美秀』，按月壹│影本見同右卷│
│    │      │                      │枚，加合計欄壹枚，│第三十八頁。│
│    │      │                      │計壹拾枚。      │            │
├──┼───┼───────────┼─────────┼──────┤
│十二│林俊錫│仝                  右│『林俊錫』，按月壹│影本見同右卷│
│    │      │                      │枚，加合計欄壹枚，│第三十九頁。│
│    │      │                      │計壹拾枚。      │            │
├──┼───┼───────────┼─────────┼──────┤
│十三│呂啟明│仝        右│『呂啟明』，按月壹│影本見同右卷│
│    │      │                      │枚，加合計欄壹枚，│第三十九頁。│
│    │      │                      │計壹拾枚。      │            │
├──┼───┼───────────┼─────────┼──────┤
│十四│宋信和│仝                  右│『宋信和』，按月壹│影本見同右卷│
│    │      │                      │枚，加合計欄壹枚，│第三十九頁。│
│    │      │                      │計壹拾枚。      │            │
├──┼───┼───────────┼─────────┼──────┤
│十五│陳重吉│仝                  右│『陳重吉』，按月壹│影本見同右卷│
│    │      │                      │枚，加合計欄壹枚，│第三十九頁。│
│    │      │                      │計壹拾枚。      │            │
├──┼───┼───────────┼─────────┼──────┤
│十六│陳志清│仝                  右│『陳志清』，按月壹│影本見同右卷│
│    │      │                      │枚，加合計欄壹枚，│第四十頁。  │
│    │      │                      │計壹拾枚。      │            │
├──┼───┼───────────┼─────────┼──────┤
│十七│許欽舜│仝                  右│『許欽舜』，按月壹│影本見同右卷│
│    │      │                      │枚，加合計欄壹枚，│第四十頁。  │
│    │      │                      │計壹拾枚。      │            │
├──┼───┼───────────┼─────────┼──────┤
│十八│曾素華│仝                  右│『曾素華』，按月壹│影本見同右卷│
│    │      │                      │枚，加合計欄壹枚，│第四十頁。  │
│    │      │                      │計壹拾枚。      │            │
├──┼───┼───────────┼─────────┼──────┤
│十九│黃月雲│仝                  右│『黃月雲』，按月壹│影本見同右卷│
│    │      │                      │枚，加合計欄壹枚，│第四十頁。  │
│    │      │                      │計壹拾枚。      │            │
├──┼───┼───────────┼─────────┼──────┤
│二十│黃永昌│仝                  右│『黃永昌』，按月壹│影本見同右卷│
│    │      │                      │枚，加合計欄壹枚，│第四十頁。  │
│    │      │                      │計壹拾枚。      │            │
├──┼───┼───────────┼─────────┼──────┤
│二一│鄭炳鴻│仝                  右│『鄭炳鴻』，按月壹│影本見同右卷│
│    │      │                      │枚，加合計欄壹枚，│第四十頁。  │
│    │      │                      │計壹拾枚。      │            │
├──┼───┼───────────┼─────────┼──────┤
│二二│王雅琪│仝                  右│『王雅琪』，按月壹│影本見同右卷│
│    │      │                      │枚，加合計欄壹枚，│第四十一頁。│
│    │      │                      │計壹拾枚。      │            │
├──┼───┼───────────┼─────────┼──────┤
│二三│張耀宗│仝                  右│『張耀宗』，按月壹│影本見同右卷│
│    │      │                      │枚，加合計欄壹枚，│第四十一頁。│
│    │      │                      │計壹拾枚。      │            │
├──┼───┼───────────┼─────────┼──────┤
│二四│陳守正│仝                  右│『陳守正』，按月壹│影本見同右卷│
│    │      │                      │枚，加合計欄壹枚，│第四十一頁。│
│    │      │                      │計壹拾枚。      │            │
├──┼───┼───────────┼─────────┼──────┤
│二五│張清明│仝                  右│『張清明』，按月壹│影本見同右卷│
│    │      │                      │枚，加合計欄壹枚，│第四十一頁。│
│    │      │                      │計壹拾枚。      │            │
├──┼───┼───────────┼─────────┼──────┤
│二六│鄭進益│仝                  右│『鄭進益』，按月壹│影本見同右卷│
│    │      │                      │枚，加合計欄壹枚，│第四十一頁。│
│    │      │                  │計壹拾枚。      │            │
├──┼───┼───────────┼─────────┼──────┤
│二七│徐玉鳳│仝                  右│『徐玉鳳』，按月壹│影本見同右卷│
│    │      │                      │枚，加合計欄壹枚，│第四十二頁。│
│    │      │                      │計壹拾枚。      │            │
├──┼───┼───────────┼─────────┼──────┤
│二八│王金蓮│仝                  右│『王金蓮』，按月壹│影本見同右卷│
│    │      │                      │枚，加合計欄壹枚，│第四十二頁。│
│    │      │                      │計壹拾枚。      │            │
├──┼───┼───────────┼─────────┼──────┤
│二九│汪麗芬│仝                  右│『汪麗芬』，按月壹│影本見同右卷│
│    │      │                      │枚，加合計欄壹枚，│第四十二頁。│
│    │      │                      │計壹拾枚。      │            │
└──┴───┴───────────┴─────────┴──────┘
附表貳：
┌──┬───┬──────┬────┬────┬────┬──────┐
│編號│所得人│所得所屬年月│給付年度│給付總額│扣繳稅額│備        註│
│    │姓  名│            │        │〔新台幣│〔新台幣│            │
│    │      │            │        │元〕    │元〕    │            │
├──┼───┼──────┼────┼────┼────┼──────┤
│一  │紀玉美│85/01-85/12 │八十五年│200000. │      0.│扣繳憑單影本│
│    │      │            │        │        │        │附原審卷第一│
│    │      │            │        │        │        │一二頁。    │
├──┼───┼──────┼────┼────┼────┼──────┤
│二  │林勇信│85/01-85/12 │八十五年│200000. │      0.│扣繳憑單影本│
│    │      │            │        │        │        │附原審卷第九│
│    │      │            │        │        │        │九頁。      │
├──┼───┼──────┼────┼────┼────┼──────┤
│三  │林柏廷│85/01-85/12 │八十五年│200000. │      0.│扣繳憑單影本│
│    │      │            │        │        │        │附原審卷第九│
│    │      │            │        │        │        │四頁。      │
├──┼───┼──────┼────┼────┼────┼──────┤
│四  │黃周碧│85/01-85/12 │八十五年│200000. │      0.│扣繳憑單影本│
│    │鳳    │            │        │        │        │附原審卷第一│
│    │      │            │        │        │        │０八頁。    │
├──┼───┼──────┼────┼────┼────┼──────┤
│五  │黎英華│85/01-85/12 │八十五年│200000. │      0.│扣繳憑單影本│
│    │      │            │        │        │        │附原審卷第一│
│    │      │            │        │        │        │一六頁。    │
├──┼───┼──────┼────┼────┼────┼──────┤
│六  │薛宗昌│85/01-85/12 │八十五年│200000. │      0.│扣繳憑單影本│
│    │      │            │        │        │        │附原審卷第一│
│    │      │            │        │        │        │０七頁。    │
├──┼───┼──────┼────┼────┼────┼──────┤
│七  │李福財│85/01-85/12 │八十五年│200000. │      0.│扣繳憑單影本│
│    │      │            │        │        │        │附原審卷第九│
│    │      │            │        │        │        │三頁。      │
├──┼───┼──────┼────┼────┼────┼──────┤
│八  │蕭博文│85/01-85/12 │八十五年│200000. │      0.│扣繳憑單影本│
│    │      │            │        │        │        │附原審卷第一│
│    │      │            │        │        │        │００頁。    │
├──┼───┼──────┼────┼────┼────┼──────┤
│九  │陳麗秋│85/01-85/12 │八十五年│200000. │      0.│扣繳憑單影本│
│    │      │            │        │        │        │附原審卷第九│
│    │      │            │        │        │        │二頁。      │
├──┼───┼──────┼────┼────┼────┼──────┤
│十  │鄭雅文│85/01-85/12 │八十五年│200000. │      0.│扣繳憑單影本│
│    │      │            │        │        │        │附原審卷第一│
│    │      │            │        │        │        │一五頁。    │
├──┼───┼──────┼────┼────┼────┼──────┤
│十一│何美秀│85/01-85/12 │八十五年│200000. │      0.│扣繳憑單影本│
│    │      │            │        │        │        │附原審卷第九│
│    │      │            │        │        │        │一頁。      │
├──┼───┼──────┼────┼────┼────┼──────┤
│十二│林俊錫│85/01-85/12 │八十五年│200000. │      0.│扣繳憑單影本│
│    │      │            │        │        │        │附原審卷第九│
│    │      │            │        │        │        │五頁。      │
├──┼───┼──────┼────┼────┼────┼──────┤
│十三│呂啟明│85/01-85/12 │八十五年│200000. │      0.│扣繳憑單影本│
│    │      │            │        │        │        │附原審卷第九│
│    │      │            │        │        │        │六頁。      │
├──┼───┼──────┼────┼────┼────┼──────┤
│十四│宋信和│85/01-85/12 │八十五年│200000. │      0.│扣繳憑單影本│
│    │      │            │        │        │        │附原審卷第九│
│    │      │            │        │        │        │七頁。      │
├──┼───┼──────┼────┼────┼────┼──────┤
│十五│陳重吉│85/01-85/12 │八十五年│200000. │      0.│扣繳憑單影本│
│    │      │            │        │        │        │附原審卷第九│
│    │      │            │        │        │        │八頁。      │
├──┼───┼──────┼────┼────┼────┼──────┤
│十六│陳志清│85/01-85/12 │八十五年│200000. │      0.│扣繳憑單影本│
│    │      │            │        │        │        │附原審卷第一│
│    │      │            │        │        │        │０一頁。    │
├──┼───┼──────┼────┼────┼────┼──────┤
│十七│許欽舜│85/01-85/12 │八十五年│200000. │      0.│扣繳憑單影本│
│    │      │            │        │        │        │附原審卷第一│
│    │      │            │        │        │        │０二頁。    │
├──┼───┼──────┼────┼────┼────┼──────┤
│十八│曾素華│85/01-85/12 │八十五年│200000. │      0.│扣繳憑單影本│
│    │      │            │        │        │        │附原審卷第一│
│    │      │            │        │        │        │０三頁。    │
├──┼───┼──────┼────┼────┼────┼──────┤
│十九│黃月雲│85/01-85/12 │八十五年│200000. │      0.│扣繳憑單影本│
│    │      │            │        │        │        │附原審卷第一│
│    │      │            │        │        │        │０四頁。    │
├──┼───┼──────┼────┼────┼────┼──────┤
│二十│黃永昌│85/01-85/12 │八十五年│200000. │      0.│扣繳憑單影本│
│    │      │            │        │        │        │附原審卷第一│
│    │      │            │        │        │        │０五頁。    │
├──┼───┼──────┼────┼────┼────┼──────┤
│二一│鄭炳鴻│85/01-85/12 │八十五年│200000. │      0.│扣繳憑單影本│
│    │      │            │        │        │        │附原審卷第一│
│    │      │            │        │        │        │０六頁。    │
├──┼───┼──────┼────┼────┼────┼──────┤
│二二│王雅琪│85/01-85/12 │八十五年│200000. │      0.│扣繳憑單影本│
│    │      │            │        │        │        │附原審卷第一│
│    │      │            │        │        │        │０九頁。    │
├──┼───┼──────┼────┼────┼────┼──────┤
│二三│張耀宗│85/01-85/12 │八十五年│200000. │      0.│扣繳憑單影本│
│    │      │            │        │        │        │附原審卷第一│
│    │      │            │        │        │        │一０頁。    │
├──┼───┼──────┼────┼────┼────┼──────┤
│二四│陳守正│85/01-85/12 │八十五年│200000. │      0.│扣繳憑單影本│
│    │      │            │        │        │        │附原審卷第一│
│    │      │            │        │        │        │一一頁。    │
├──┼───┼──────┼────┼────┼────┼──────┤
│二五│張清明│85/01-85/12 │八十五年│200000. │      0.│扣繳憑單影本│
│    │      │            │        │        │        │附原審卷第一│
│    │      │            │        │        │        │一三頁。    │
├──┼───┼──────┼────┼────┼────┼──────┤
│二六│鄭進益│85/01-85/12 │八十五年│200000. │      0.│扣繳憑單影本│
│    │      │            │        │        │        │附原審卷第一│
│    │      ││        │        │        │一四頁。    │
├──┼───┼──────┼────┼────┼────┼──────┤
│二七│徐玉鳳│85/01-85/12 │八十五年│200000. │      0.│扣繳憑單影本│
│    │      │            │        │        │        │附原審卷第一│
│    │      │            │        │        │        │一七頁。    │
├──┼───┼──────┼────┼────┼────┼──────┤
│二八│王金蓮│85/01-85/12 │八十五年│200000. │      0.│扣繳憑單影本│
│    │      │            │        │        │        │附原審卷第一│
│    │      │            │        │        │        │一八頁。    │
├──┼───┼──────┼────┼────┼────┼──────┤
│二九│汪麗芬│85/01-85/12 │八十五年│200000. │      0.│扣繳憑單影本│
│    │      │            │        │        │        │附原審卷第一│
│    │      │            │        │        │        │一九頁。    │
└──┴───┴──────┴────┴────┴────┴──────┘


司法院資訊處製作；財團法人民間司法改革基金會備份。
